【裁判字號】    97,簡上,902
【裁判日期】    971210
【裁判案由】    家暴傷害
【裁判全文】
臺灣桃園地方法院刑事判決             97年度簡上字第902號
上  訴  人  臺灣桃園地方法院檢察署檢察官
被      告  甲○○
上列上訴人因被告家暴傷害案件，不服本院簡易庭中華民國97年
9 月30日97年度壢簡字第2275號第一審刑事簡易判決（聲請簡易
判決處刑案號：97年度偵字第15001 號），提起上訴，本院管轄
之第二審地方法院合議庭判決如下︰
    主  文
上訴駁回。
甲○○緩刑貳年。
    事  實
一、被告甲○○與乙○○○係姐弟關係，2 人間具有家庭暴力防
    治法第3 條第4 款所稱之家庭成員關係。民國97年6 月7 日
    上午10時30分許，在桃園縣新屋鄉深圳村4 鄰20號玄天宮，
    甲○○因對乙○○○等兄妹換領渠等父親所有農會及郵局帳
    戶存摺，致其無法提領款項一事懷恨在心，竟基於傷害之犯
    意，於乙○○○跨入玄天宮門檻時，將乙○○○壓制在地，
    以手肘及拳頭毆擊乙○○○頭部、手臂、胸部、背部等處，
    致乙○○○受有右顳頂頭部皮下血腫3.0 ×3.0 ×0.5 公分
    、右上臂皮下瘀血4.0 ×1.5 公分、右上胸部皮下瘀血6.0
    ×4.0 公分、左上臂皮下瘀血6.0 ×6.0 公分、右上背部皮
    下瘀血7.0 ×3.0 公分、右及左下胸部挫傷之傷害。
二、案經乙○○○訴由桃園縣政府警察局楊梅分局移送臺灣桃園
    地方法院檢察署檢察官偵查後聲請簡易判決處刑。
     理  由
二、查被告甲○○於警詢、偵查及本院審理時均坦認有於前開時
    、地，有動手拉扯及衝撞乙○○○等情不諱，核與告訴人乙
    ○○○及證人李滿嬌分別於警詢及偵查中指證之情節相符，
    並有敏盛綜合醫院龍潭分院診斷證明書乙紙在卷可稽，足徵
    被告前揭不利於己之自白與事實相符，自堪採信。事證明確
    ，被告犯行已堪認定，應依法論科。
三、核被告甲○○所為，係犯刑法第277 條第1 項之傷害罪。被
    告與被害人為姐弟關係，2 人間有家庭暴力防治法第3 條第
    4 款之家庭成員關係，本件傷害罪屬同法第2 條第2 款所稱
    家庭暴力罪。
三、原審因認被告罪證明確，適用刑法第二百七十七條第一項、
    第四十一條第一項前段，刑法施行法第一條之一第一項、第
    二條前段等規定，並審酌被告僅因細故，竟動手毆打乙○○
    ○，造成乙○○○受有如事實欄所示之等傷害，審酌其動機
    、目的、手段、所生之危害、犯後態度，迄並未與告訴人達
    成和解、前科素行等一切情狀，量處被告拘役五十日，並諭
    知易科罰金之折算標準為以新臺幣一千元折算一日，認事用
    法及量刑均無不當，應予維持。
四、查被告前未曾受有期徒刑以上刑之宣告，此有臺灣高等法院
    被告前案紀錄表1 紙在卷可稽，於本院審理時坦承犯行，並
    與告訴人達成和解，且已賠償告訴人所受損害等情，審酌被
    告經此起訴審判程序，當能知所警惕，信無再犯之虞，本院
    綜核各情，認所宣告之刑，以暫不執行為適當，爰依刑法第
    74條第1 項第1 款，併宣告緩刑如主文所示，用啟自新。
五、檢察官循告訴人乙○○○之請求，上訴略稱：被告甲○○與
    係告訴人乙○○○之弟，2 人間具有家庭暴力防治法第3 條
    第4 款所稱之家庭成員關係。被告無視倫理毆打長姐，行為
    後嬉笑怒罵，猶稱告訴人對之無可奈何，且從未對告訴人致
    歉，毫無悔意，原審僅判處拘役50日之刑度，量刑過輕，難
    收刑罰報仇矯治之效等語，雖非無見，惟按，法官在有罪判
    決時如何量處罪刑，甚或是否宣告緩刑，係實體法賦予審理
    法官就個案裁量之刑罰權事項，準此，法官行使此項裁量權
    ，自得依據個案情節，參酌刑法第五十七條各款例示之犯罪
    情狀，於法定刑度內量處被告罪刑；除有逾越該罪法定刑或
    法定要件，或未能符合法規範體系及目的，或未遵守一般經
    驗及論理法則，或顯然逾越裁量，或濫用裁量等違法情事以
    外，自不得任意指摘其量刑違法，最高法院對此著有八十年
    台非字第四七三號、七十五年台上字第七０三三號、七十二
    年台上字第六六九六號、七十二年台上字第三六四七號等判
    例可資參照，從而，法官量刑，如非有上揭明顯違法之情事
    ，自不能擅加指摘其違法或不當。經查，原審斟酌本案相關
    情狀，量處被告拘役50日，並諭知易科罰金之折算標準為以
    新臺幣一千元折算一日，認事用法及量刑均無不合，已見前
    述，而原審在量刑時既已將被告素行一併考量在內，依上說
    明，即難再憑此指摘其量刑過輕。況本件上訴後，被告已與
    告訴人達成和解，賠償損害，本院因認已無執行之必要而予
    宣告緩刑如上述。至另告訴代理人指稱：被告於本案案發後
    ，又有恐嚇、騷擾之行為等語，惟縱屬實情，亦應由檢察官
    另案究辦被告該次之犯行，並非本院在本案所能審酌，是故
    ，若被告確有再犯之虞，亦應由告訴人另行循家庭暴力防治
    法聲請保護令或其他預防措施，不宜以此作為刑罰輕重之考
    量。綜上，檢察官以被告毫無悔意，原審量刑過輕為由，提
    起上訴，為無理由，應予駁回。
據上論斷，應依刑事訴訟法第455 條之1 第1 項、第3 項、第36
8 條，刑法第74條第1 項第1 款判決如主文。
本案經檢察官黃怡菁到庭執行職務。
中    華    民    國    97    年    12    月    10    日
                  刑事第十庭 審判長 法  官    江德民
                                    法  官    華奕超
                                    法  官    陳添喜
以上正本證明與原本無異。
不得上訴。
                                    書記官    劉玉梅
中    華    民    國    97    年    12    月    10    日
附錄本案論罪科刑法條：
刑法第277條第1項：
傷害人之身體或健康者，處3 年以下有期徒刑，拘役或1 千元以
下罰金。


司法院資訊處製作；財團法人民間司法改革基金會備份。
